# 票据保证金利息收入现金流列示

提问人：cjzhangyong 时间：2012-09-15 15:23:42
票据保证金到期收回，企业有利息收入现金流如何列示，收到其他经营活动还是收到其他筹资活动

回答人：chenyiwei
如果保证金只是冻结在银行，到期收回，由另外的来源支付票据款的，则保证金被冻结时作为“支付的其他与筹资活动有关的现金”，收回时作为“收到的其他与筹资活动有关的现金”。

提问人：hcl1986 时间：2012-09-15 16:19:21
保证金的支付与收回计入哪里呢？

回答人：chenyiwei
上一帖中已经回复。

提问人：hcl1986 时间：2012-09-15 21:26:22
回复 chenyiwei 的帖子
为什么是筹资活动呢，怎么理解的，取得银行承兑汇票的行为算作筹资活动吗？

回答人：chenyiwei
通过使用承兑汇票方式，可以延长付款时间，因此属于短期融资方式的一种。基于这一考虑，为了取得承兑汇票而冻结的保证金，其冻结和解冻收回都列报为筹资活动。